【裁判字號】    97,抗,1075
【裁判日期】    971023
【裁判案由】    聲請撤銷緩刑
【裁判全文】
臺灣高等法院刑事裁定                  97年度抗字第1075號
    抗  告  人
    即  受刑人  甲○○
上列抗告人因聲請撤銷緩刑案件，不服臺灣桃園地方法院中華民
國97年8月21日裁定（97年度撤緩字第91號），提起抗告，本院
裁定如下：
    主  文
抗告駁回。
    理  由
一、按刑法關於撤銷緩刑宣告之規定，業於94年2月2日修正公布
    ，並自95年7月1日起生效施行。而依刑法施行法第6條之1規
    定，於刑法修正施行前，受緩刑之宣告，刑法修正施行後，
    仍在緩刑期內者，適用刑法修正後之規定。次按受緩刑之宣
    告，而有緩刑期內因故意犯他罪，而在緩刑期內受得易科罰
    金之有期徒刑、拘役或罰金之宣告確定者，足認原宣告之緩
    刑難收其預期效果，而有執行刑罰之必要者，得撤銷其緩刑
    宣告，刑法第75條之1第1項第2款定有明文。
二、原裁定意旨略以：
  (一)受刑人甲○○於前因犯竊盜罪，經原審法院於民國95年3月2
    9日以94年度壢簡字第2173號判決判處拘役20日、緩刑2年，
    並於同年5月8日確定在案後，復於前開緩刑期內之96年9月2
    0日、96年12月24日更分別犯家庭暴力防治法罪，嗣由原審
    法院分別以97年度桃簡字第53號及97年度簡字第11號判決判
    處拘役50日及拘役55日，並於97年3月31日確定等情，有上
    開3案之判決書及受刑人之本院被告前案紀錄表各1份附卷可
    稽，是故，受刑人於緩刑期內故意犯罪，而在緩刑期內受拘
    役宣告之情，已堪認定。
  (二)再查，受刑人於前因竊盜案件受緩刑之宣告，當知應於緩刑
    期內謹慎行事以免該緩刑宣告遭撤銷，卻仍於緩刑期間內數
    度犯家庭暴力防治法罪，並分別經原審法院判處拘役確定，
    雖本件竊盜罪與其緩刑期間內所犯家庭暴力防治法罪之罪質
    並非同一，然經原審法院考量其於緩刑期內數度犯家庭暴力
    防治法罪，顯見其並非偶蹈法網，並無就前開緩刑宣告所隱
    含之期待有遵守之意願，難認其就前所犯竊盜罪有所悔悟，
    是原宣告之緩刑既難收其預期效果，自應認有執行刑罰之必
    要。檢察官聲請撤銷緩刑宣告經核與法要無不合，應予准許
    等語。
三、抗告意旨略以：(一)受刑人犯家庭暴力防治法之罪，係因情緒
    管理失當。96年9月20日是因為女兒要告我，所以情緒失控
    而觸法；96年12月24日是因為我太太要離婚，我不同意，產
    生爭吵而犯罪。因為家庭是幸福的源頭，我不希望破壞家庭
    。(二)我是位有宗教信仰的基督徒，聖經告訴我夫妻及家庭和
    睦相處的方法，我不希望有離婚的家庭。我們家庭從發生爭
    吵至今都還是住在一起，我也不知道體罰過當及與太太爭吵
    是犯罪行為，因此受刑人不是故意犯罪。(三)我的罰金是去向
    銀行借錢繳的，希望法院給我一個機會，工作來還繳罰金的
    貸款。我於97年8月25日起，在中正國際機場工作，現在找
    工作不容易，如要服刑可能又沒工作了。(四)太太也寫了一份
    書面聲明，表示願意寬容受刑人，希望法官給受刑人一個機
    會悔改，善盡義務做一個好公民、好先生等語。
四、經查，受刑人於前犯竊盜罪案件緩刑期間，更犯違反家庭暴
    力防治法之罪，經原審判決確定，有原審97年度桃簡字第53
    號、97年度簡字第11號判決及本院被告前案紀錄表在卷可稽
    ，堪認受刑人於竊盜罪案件緩刑期內，並未得到警惕，再連
    續二次犯違反家庭暴力防治法之罪，經原審分別判處拘役50
    日及拘役55日確定在案，足認本件宣告之緩刑難收預期效果
    ，而有執行刑罰之必要，核與刑法第75條之1第1項第2款規
    定要件相符，原審因而撤銷其緩刑之宣告，核無不合。受刑
    人抗告意旨空言指摘原裁定不當，其抗告為無理由，應予駁
    回。
五、據上論結，應依刑事訴訟法第412條，裁定如主文。
中    華    民    國    97    年    10    月    23    日
                  刑事第十四庭  審判長法  官 陳志洋
                                      法  官 謝靜慧
                                      法  官 梁耀鑌
以上正本證明與原本無異。
不得再抗告。
                                      書記官 莊淑茹
中    華    民    國    97    年    10    月    24    日


司法院資訊處製作；財團法人民間司法改革基金會備份。
